臺灣高等法院臺南分院民事判決　九十三年度上字第四一號　Ｊ
　　　上　訴　人　德寶營造股份有限公司
　　　法定代理人　丙　○　○
　　　訴訟代理人　戊　○　○
　　　　　　　　　乙　○　○
　　　被 上 訴人　交通部公路總局東西向快速公路南區工程處
　　　　　　　　　　　　　　　.
　　　法定代理人　甲　　　○　.
　　　訴訟代理人　蔡　碧　仲　律師
　　　　　　　　　　愛　紳　律師
　　　複 代 理人　丁　○　○.
右當事人間請求給付工程款事件，上訴人對於臺灣雲林地方法院中華民國九十三年一
月六日第一審判決（九十二年度建字第一七號）提起上訴，經本院於九十三年三月二
十三日言詞辯論終結，茲判決如左：
    主    文
上訴駁回。
第二審訴訟費用由上訴人負擔。
    事    實
甲、上訴人方面：
一、聲明：求為判決：(一)原判決廢棄。(二)被上訴人應給付上訴人新台幣（下同）四百
    六十五萬七千九百二十八元及自起訴狀繕本送達翌日起至清償日止，按週年利率
    百分之五計算之利息。(三)第一、二審訴訟費用由被上訴人負擔。
    (四)上訴人願供擔保，請准宣告假執行。
二、陳述：除與原判決記載相同者予以引用外，補稱略以：
（一）遍觀被上訴人抗辯之依據資料文義，並無可請求上訴人設置堆置場與二次搬運
      之依據，原審法院之解釋，已超越當事人間合意之範圍與意思表示之真意。系
      爭工程為總價決標實作實算之工程，準此，決標之總價來自於每一工程項目之
　　　總和；換言之，合約中所有工作項目均係依照合約約定之價目表給付工程款，
　　　惟本案所指之租地與二次搬運費用，並非合約內約定之工項，為承攬人按照定
　　　作人指示增作之項目，故上訴人請求被上訴人追加給付此部份款項，依約依法
　　　均屬有據。被上訴人極力主張為維護運進工區土方之品質，所以有篩選程序之
　　　必要。土質是否合於規範之要求當然會有篩選之必要，但是重點在於挖土時在
　　　取土區可以進行篩選，卸土後施工前在工區可以再篩選，根本沒有強迫上訴人
　　　在工區外另外租地篩選造成二次搬運之必要。被上訴人欲證明土方有篩選之必
　　　要，表示發現工地確有不合格之土方被發現需運離（ 7K+403~7k+568路基第八
　　　層填土），而此點更可證明工地現場即可以確實進行土方篩選作業，根本不需
　　　要另於第三地租地為二次搬運，被上訴人之指示無異於畫蛇添足。
（二）按土方篩選作業非須送至第三地執行，路堤填築用之土方固需進行篩選，惟篩
      選之地點無論合約內或工程技術上均無特別之限制，準此，於土源地或工地現
      場進行均無不可，且為較簡實之做法，上訴人自行安排執行，並無違約或違法
      之可言；再者，土方於土源地開挖時，亦非直接上車，而係暫時先置放於土源
      區之一隅，正式上車前可同時進行篩選，待運進需土之工地後，仍須先暫堆置
      於工區內，並非直接用於工程施工，又迨至進行施工時，土方係逐層進行舖築
      滾壓，每一次施作厚度最多不得超過三十公分，且需均勻攤開，另外尚且必須
      注意土壤的含水量高低問題，若是土壤較為濕潤，含水量過高，還必須加以翻
      曬，凡此均是適合進行篩選之條件與時機，倘若見有不合格之土方材料時，上
      訴人基於自主品管或是被上訴人之品管要求，亦會將不合格之部分剔除，所使
      用於施工之土方均為層層嚴格品管檢核通過之土方，系爭工程其餘部分之借土
      均係以此模式執行，並無疑義。復按「嘉義市建國一五六村新建工程」為系爭
      工程之主要土源之一，除本案所涉之部分外，建國一五六村新建工程其他大部
      分之土方及其他借土地點之土方均係未經第三地即直接運進系爭工程，並非全
      部按照被上訴人指示之方式辦理，實際執行上亦無問題，益證被上訴人指示將
      土方送至堆置場進行篩選乙說，無論合約上、法律上或工務執行上，均欠缺合
      理性，否則被上訴人根本無須於後同意上訴人將借土計劃內容修正為直接將土
      方運進工區內（詳九十年九月二十一日（九十）快南工字第九００四三六九號
      函）。
（三）被上訴人之所以對上訴人為土方外運第三地之指示，真正之目的並非「土方篩
      選」，而係迴避所謂「重複計價」之爭議性問題。近年來，公共工程間之土方
      若有直接交互運用之情形時，一方之主辦機關若有給付廠商借土費用時，另一
      方之主辦機關則會將棄土費用扣除，但是此等做法引起非議甚久，且扣款一方
      之工程主辦機關執行上會有違約之困擾。在礙於上級行政指示不得不遵守與違
      約風險之雙重拉拒下，諸多機關只得迫使廠商將土方運至第三地後再轉運至需
      土之工程工區內，使形式上看來土方並非直接來自於公共工程，如此一來，依
      約簽辦付款作業時，即無所謂違抗上級機關指示之壓力，但事實上甚為可議：
　　(一)系爭工程位於雲林縣台西鄉，簽約後因政令限制之因素，導致附近土源嚴重缺
  　　乏，有鑒於此，上訴人自覓借土場地辦理路堤填築之不足土方借方作業。有關
  　　土方料源短缺之施工瓶頸，可由雲林縣政府於民國（下同）九十年一月十二日
      召開重大工程土方需求問題之會議結論「急需縣府協助辦理取得土石方共計約
      八百九十萬立方公尺」得以佐證。而被上訴人更曾表示，其填土工程所設計之
      土方運距僅十六公里，惟綜觀該地點方圓十六公里內，均無可合法取土之土源
      地點。系爭工程於八十八年一月二十八日決標，二月二十二日簽約，四月二日
      申報開工，開工後旋即面臨政令影響土方供需之重大瓶頸，為解決逾八十五萬
      餘立方公尺之大量借土材料短缺問題，上訴人乃於八十九年元月五日以低於預
      算百分之三十五之價格，另案標得「嘉義市建國一五六村新建工程」（下稱土
      源工程），欲藉由土源工程地下室開挖合約數量總計約四十七萬立方公尺之剩
      餘土石方，供給系爭工程路堤填築之用。土源工程於八十九年元月十七日簽約
      ，五月十九日申報開工。上訴人於建國一五六村新建工程借土，遠從四十二公
      里外運土至系爭工地，大幅增加運土之距離成本。
　　(二)被上訴人曾於借土填方施工前召開其內部之會議，未邀集上訴人與會，商討所
　　　謂「公共工程重複計價」之爭議問題解決辦法，自行訂定其所謂之「台西古坑
　　　線遠運填土進場管制方案」，記錄中明示此方案之目的乃是在於為解決其上級
　　　指示之公共工程重複計價疑義問題，被上訴人無視合約約定，「想出」場外暫
　　　堆置再二次搬運進工區○○段，舉凡直接從建國一五六村運進工區之土方為「
　　　公共工程土方」，但上訴人茍將同一土方載至工區外堆置再上車進入工區，則
　　　該土方即非直接來自公共工程？換言之，被上訴人實質上係為滿足上級機關不
　　　具合法性之指示（「似有」重複計價），假手障眼之作法（場外先堆置再二次
　　　搬運），強行要求上訴人增加許多租地成本與二次搬運費用，以便向上級機關
　　　交差了事。最後於司法階段再以「篩選說」避其契約變更指示之給付責任，犧
　　　牲上訴人之合法合理權利。懇請鈞院明其真實，作出合法合理之判決。
　　(三)又被上訴人主張場外租地與二次搬運之作法是上訴人於「借土計劃書（四）」
　　　中「自願」如此處理，被上訴人僅是被動的「同意核備」云云，顯有誤解。惟
　　　查，從建國一五六村工地取土之借土計畫書（四），蓋當初上訴人提報建國一
　　　五六村工程為借土地點時，因未按其指示將二次搬運列入計劃，而使計劃審查
　　　遭擱置！前前後後審查六次超過半年，只為強迫上訴人將土方外運堆置二次搬
　　　運。被上訴人遲至九十年三月二十三日同意備查借土計劃書（四）之函文，尚
　　　特地且唯一強調提及「請確實遵照計畫書規定先將建國一五六村之土方運至核
　　　可堆置場，再經相關檢驗程序合格後方得運入工區施工，不得直接運入本工區
　　　，如有違反規定，本段將通知相關單位停止借土計畫書（四）之土方進入本工
　　　程。」由此更可了解，被上訴人對此份「借土計劃書（四）」最關心且執意的
　　　就是場外堆置二次搬運，此亦為被上訴人屢次退計畫書之原因，強迫上訴人要
　　　在計畫書內加上場外堆置二次搬運之條款。故被上訴人所稱上訴人場外租地與
　　　二次搬運之作法是上訴人於「借土計劃書（四）」中「自願」如此處理，顯然
　　　與事實有極大之出入。另外，系爭工程所需土方共達八五萬餘方，除系爭二次
　　　搬運之八萬餘方外，其餘將近八十萬方皆無經過所謂場外篩選二次搬運即直接
　　　運入工地篩選作業，此事實益證工區內本可進行土方篩選，根本無須外運。
　　(四)系爭工程全部之借土地點總計有十數個，上訴人另案承攬之彰化縣境內「東西
　　　向快速公路埔心交流道E409標工程」（下稱「E409標工程」）亦為其中之一，
　　　當初因上訴人係將E409標工程之剩餘土石方直接運進系爭工程，故被上訴人以
　　　該土方未經場外堆置二次搬運屬「公共工程土方」拒絕給付土方工程款中之「
　　　購土費」部分，迨上訴人向法院起訴請求付款時，被上訴人即主動尋求訴訟上
　　　和解，以此事實觀之，顯然土方根本不必要外運至第三地篩選，否則被上訴人
　　　為何主動釋出和解之善意，此舉顯然與其向來之主張嚴重矛盾。
三、證據：除援用原審所提證據外，補提：被上訴人八十九年元月十二日（八九）快
    南三字第００００三號函影本、借土計畫（四）審查過程統計表、被上訴人九十
    年三月二十三日（九十）快南三字第００四六五號函影本、起訴狀影本、臺灣嘉
    義地方法院九十二年度建字第一六號和解筆錄影本為證。
乙、被上訴人方面：
一、聲明：求為判決：(一)上訴駁回。(二)第一、二審訴訟費用由上訴人負擔。(三)如受不
    利之判決，被上訴人願供擔保請准免為宣告假執行。
二、陳述：除與原判決記載相同者予以引用外，補稱略以：
（一）本件承攬契約係上訴人承攬政府建設公共工程，系爭工程西起雲林縣東勢鄉○
      ○○段，東至雲林縣東勢鄉○○段，上訴人進行系爭工程填築路堤時，需借土
      方來填築，因此上訴人另行承攬「嘉義市建國一、五、六村國宅新建工程」（
      下稱建國一五六工程），以其挖掘地下室所得之土方，載運至系爭工程填築路
      堤。查兩造訂立之工程合約書詳細價目單施工補充說明即載明「：：施工前承
      包商應先擬定借土作業計畫（包括借土地點、借土區域，取土完成後之水土保
      持設備等項）及借土場土地所有權人同意書及戶口名簿影本，送本局工地工程
      司審核認可後方得進行取土作業：：。」依約上訴人即應擬定借土作業計劃，
      經送被上訴人工程司審核認可，方得根據借土計劃書之內容作為上訴人取土作
      業之方針。故上訴人於八十九年十月間提送借土計劃書，擬由嘉義市建國一五
      六工程基地運土方至東西向快速公路台西古坑線E502-2標（下稱系爭工程）工
      地作為填築路堤之用，並分別向訴外人張勝聰承租雲林縣東勢鄉○○段一八八
      六地號；向訴外人張輝雄承租雲林縣東勢鄉○○段二一九一、之二、之三、之
      四地號；向訴外人丁瑞忠承租雲林縣東勢鄉○○段五六六地號以作為堆置、篩
      選土方之用。該借土計劃並經被上訴人認為合於契約約定，因此加以審核通過
      ，成為兩造之合意，被上訴人並以九十年三月二十三日（九十）快南三字第四
      六五號函知會上訴人，同意其所提出之借土計劃。是故兩造就土方之管控應依
      該借土計劃書履行。上訴人並就此切結：有關土方進場及土方堆置場之所有事
      宜，均遵循相關法令及規定辦理，如有違法情事，本公司（德寶公司）願負一
      切責任。故上訴人已同意依照借土計劃書(四)之約定，處理土方進場及土方堆置
      場之相關事宜，上訴意旨認被上訴人要求設置堆置場與二次搬運並無合約上之
      依據云云，顯有誤會。
（二）被上訴人既為政府機關，則對於工程之施工品質即須加以嚴格控管，以達到公
      共工程完善之要求，對於借土或挖方之品質亦是如此。依雙方所訂工程合約第
      一頁第四條第三項之約定，公路工程施工說明書亦為合約之附件之一，而依交
      通處公路局於八十六年六月所編印的公路工程施工說明書第十七頁－第二條第
      二．二項第一款之規定：「如合約之詳細價目單中載明為利用挖方者，以開挖
      之土石填築；如載明為借土填方者，則應照合約規定之借土地點及其範圍內挖
      取土石填築，不論利用挖方或借土，所有填方材料中均不得含有樹根、雜草、
      垃圾及其他有機物。故上訴人所提供用以填築系爭工程路堤之土方，必須合於
      上開契約約定之品質，才能運至系爭工地使用。而上訴人取自建國一五六工程
      開挖地下室之土方，並不適合直接用來填築路堤，且該老舊眷村地面下已有使
      用數十年排水溝及化糞池淤積污泥、穢物等，不得加以用來填築路堤。按民法
      第一百四十八條規定，行使權利，履行義務，應依誠實及信用方法。又債務人
      所提供之契約標的，若不合於契約約定之用，即構成債務之不良履行。故而被
      上訴人要求上訴人須就其土方先經堆置、篩選，以使該土方合於公路工程施工
      說明書之約定，就法律上而言，係為使該土方合於契約之約定之品質，指示實
      有理由。
（三）上訴人聲稱其基於自主品管，亦會將不合格之部分剔除，所使用於施工之土方
      均為品管檢核通過之土方云云，然並未見其提出具體之證據資為證明。反之，
      上訴人所用以填築路堤之土方，其未經堆置、篩選部分之土方，而含有大量之
      雜物及塊石，嚴重影響工程品質，為被上訴人所發現。故被上訴人於八十九年
      十一月三十日及八十九年十二月二日分別以（八九）快南三字第０二三九八號
      函及（八九）快南三字第０二四一七號函知會上訴人，命上訴人儘速改進，並
      將處理情形陳報被上訴人第三工務段備查。然上訴人卻置之不理，亦未加以改
      進後再報請被上訴人審核或備查，足見上訴人所言其所提供施工之土方均為品
      管檢核通過之土方等語，與事實並不相符。
（四）被上訴人指示上訴人須將建國一五六工程運至之土方先作堆置、篩選，完全有
      契約與法律上之依據，當然原契約所約定之承攬價金，亦包含堆置、篩選所須
      花費之金額，不應另行計價。而依公路工程施工說明書第十一頁第二十條第二
      十．二項規定：「除合約另有規定外，有關本工程施工之一切許可之申請及其
      規費，概由承包商負責辦理並負擔費用」，復依說明書第一頁第二條第二．二
      項規定：「施工說明書總則及各項工程施工說明書內之條款，本局及承包商雙
      方均應確實遵守並負責辦理，其中除訂明計價給付者由本局依照合約規定計給
      價款外，其餘凡未列項目而施工說明書規定應行辦理之工作，承包商必須照作
      ，一切工料費用均已包含在標單相關項目內，不另計價」，故上訴人依合約之
      約定，亦不得就此部分之支出另行要求計價。至於上訴人主張被上訴係迴避所
      謂「重複計價」等語，與本件之訴訟標的無涉，且被上訴人之所以要求上訴人
      對於土方加以堆置、篩選、設置土方堆置場及土方二次搬運係約定於「借土計
      劃書(四)」之內，被上訴人所為之要求實有契約上之依據。且上訴人就本件訴訟
      ，於原審及本次審級均未提出其請求權基礎究竟為何，顯見上訴人之請求並無
      法律上之依據。
三、證據：除援用原審所提證據外，補提：工程合約書內詳細價目單施工補充說明第
    七頁影本、德寶公司提出之切結書影本、被上訴人（八九）快南三字第０二三九
    八號、第０二四一七函影本為證。
    理　 由
一、上訴人於原審起訴時原請求被上訴人應給付四百四十三萬六千一百二十二元，嗣
    於九十二年十月二十八日行言詞辯論時，擴張其請求金額為四百六十五萬七千九
    百二十八元（見原審卷第十三頁），上訴本院後又減縮其請求金額為四百四十三
    萬六千一百二十二元，嗣於九十三年三月二十三日本院行言詞辯論時又擴張其請
    求金額為四百六十五萬七千九百二十八元，核係擴張上訴之聲明，應予准許。
二、上訴人起訴主張：兩造於八十八年二月二十二日簽約「東西向快速公路台西古坑
    線Ｅ５０２－２標７Ｋ＋３００－１０Ｋ＋０００三塊厝東勢段工程合約」（以
    下簡稱本件工程合約），上訴人之工作內容為提供土方填築壓實路面及舖設柏油
    ，並未包含設置土方堆置場與第二次搬運，但被上訴人要求上訴人需另設置土方
    堆置場篩選土質，致上訴人額外支出土方第二次搬運費用共計四百六十五萬七千
    九百二十八元，爰求為判決命被上訴人如數給付，及自起訴狀繕本送達翌日起至
    清償日止，按年息百分之五計算之利息；並願提供擔保，請求准為宣告假執行。
三、被上訴人則以：依本件工程合約附件「公路工程施工說明書」第二條第二．二項
    第一款規定：「所有填方材料中均不得含有樹根、雜草、垃圾及其他有機物」，
    同條項第二款亦規定：「於利用挖方場合，工程司有權選擇品質較佳材料作為填
    方而廢棄品質低劣之材料」。而上訴人所用土方土質良莠不一，不全然適合用來
    填築路堤，被上訴人要求上訴人土方須經堆置篩選，符合契約約定，而本件工程
    為總價承攬，上訴人租地堆置及運輸土方所支出之費用，已包含於承攬價金之內
    ，上訴人不得要求額外計價等語資為抗辯。
四、兩造於八十八年二月二十二日簽約本件工程合約，有兩造不爭執之工程合約書影
    本在卷可稽（見原審卷第十六至二一頁）。上訴人雖主張其工作內容不包含設置
    土方堆置場與第二次搬運，其因此支出之土方第二次搬運費用四百六十五萬七千
    九百二十八元應由被上訴人負擔云云，惟為被上訴人所否認。查上訴人進行本件
    工程填築路堤時，需借用土方，而依兩造訂立之工程合約書詳細價目單施工補充
    說明即載明「施工前承包商應先擬定借土作業計畫（包括借土地點、借土區域，
    取土完成後之水土保持設備等項）及借土場土地所有權人同意書及戶口名簿影本
    ，送本局工地工程司審核認可後方得進行取土作業。」是依上開契約之約定，上
    訴人即應擬定借土作業計劃，經送被上訴人工程司審核認可，方得作為上訴人取
    土作業之依據。上訴人依上開約定，於八十九年十月間，提送借土計劃書，擬由
    嘉義市建國一五六工程基地土方運至本件工地填築路堤之用並分別向訴外人張勝
    聰承租雲林縣東勢鄉○○段一八八六地號；向訴外人張輝雄承租雲林縣東勢鄉○
    ○段二一九一、之二、之三、之四地號；向訴外人丁瑞忠承租雲林縣東勢鄉○○
    段五六六地號以作為堆置、篩選土方之用。該借土計劃並經被上訴人認為合於契
    約約定而予以審核通過，已成為兩造之合意，被上訴人並以九十年三月二十三日
    （九十）快南三字第四六五號函通知上訴人，同意其所提出之借土計劃。是兩造
    就土方之管控應依該借土計劃書履行；上訴人就此並切結稱：「有關土方進場及
    土方堆置場之所有事宜，均遵循相關法令及規定辦理，如有違法情事，本公司（
    即上訴人德寶公司）願負一切責任」，是上訴人已同意依照借土計劃書(四)之約定
    ，處理土方進場及土方堆置場之相關事宜，上訴人認被上訴人要求設置堆置場與
    二次搬運並無合約上之依據云云，顯有誤會。又依工程合約第一頁第四條第三項
    之約定，公路工程施工說明書亦為合約之附件之一，而依前台灣省政府交通處公
    路局於八十六年六月所編印的公路工程施工說明書第十七頁－第二條第二．二項
    第一款之規定：「如合約之詳細價目單中載明為利用挖方者，以開挖之土石填築
    ；如載明為借土填方者，則應照合約規定之借土地點及其範圍內挖取土石填築，
    不論利用挖方或借土，所有填方材料中均不得含有樹根、雜草、垃圾及其他有機
    物」。是上訴人所提供土方，必須合於上開契約約定之品質。而本件之填方材料
    係取自建國一五六眷村改建工程開挖地下室之土方，此為上訴人所不爭，該老舊
    眷村地面下衡情應有地基、排水溝、化糞池及其淤積等穢物，被上訴人為確保填
    方材料之品質，要求上訴人在填土前，應經堆置篩選，核與契約精神相符，是被
    上訴人要求上訴人設置土方堆置場，作為檢驗填方材料之用，應屬本件工程項目
    。上訴人主張其基於自主品管，亦會將不合格之部分剔除，所使用於施工之土方
    均為品管檢核通過之土方云云，然並未舉證證明。反之，上訴人所用以填築路堤
    之土方，其未經堆置、篩選部分之土方，因含有大量之雜物及塊石，嚴重影響工
    程品質，為被上訴人所發現，經被上訴人於八十九年十一月三十日及八十九年十
    二月二日分別以（八九）快南三字第０二三九八號函及（八九）快南三字第０二
    四一七號函通知上訴人儘速改進，然上訴人未為置理，此有上開函件在卷可稽，
    足見上訴人主張其所提供之土方均為品管檢核通過之土方等語，與事實並不相符
    。是被上訴人要求上訴人須將取自建國一五六工程之土方先作堆置、篩選，有其
    契約與法律上之依據，而原契約所約定之承攬價金，亦包含堆置、篩選及運輸土
    方所需之費用，不應另行計價。再依公路工程施工說明書第十一頁第二十條第二
    十．二項規定：「除合約另有規定外，有關本工程施工之一切許可之申請及其規
    費，概由承包商負責辦理並負擔費用」，復依說明書第一頁第二條第二．二項規
    定：「施工說明書總則及各項工程施工說明書內之條款，本局及承包商雙方均應
    確實遵守並負責辦理，其中除訂明計價給付者由本局依照合約規定計給價款外，
    其餘凡未列項目而施工說明書規定應行辦理之工作，承包商必須照作，一切工料
    費用均已包含在標單相關項目內，不另計價」，故上訴人依合約之約定，亦不得
    就此部分之支出另行要求計價。上訴人另主張被上訴人係為因應其上級機關關於
    土方之取得不得重複計價之規定，始要求上訴人設置土方堆置場，以規避其規定
    云云，惟為被上訴人所否認；而被上訴人要求上訴人設置土方堆置場以供篩選土
    方，有其契約與法律上之依據已如上述，上訴人空言主張，尚無足採。至上訴人
    另案請求被上訴人給付工程款事件（臺灣嘉義地方法院九十二年度建字第一六號
    ），上訴人係主張其將其他工程之剩餘土方，運至本件工程進行填土壓實，而被
    上訴人拒付工程款，此有上訴人所提起訴狀影本在卷可稽，其主張之事實與本件
    之事實並非相同，自不得一概而論，被上訴人嗣與上訴人成立訴訟上和解，同意
    給付該部分之工程款，並不影響本件之判斷。
五、綜上所述，上訴人主張依承攬契約精神及被上訴人違反誠信原則為由，請求被上
    訴人給付第二次搬運費用四百六十五萬七千九百二十八元，及自起訴狀繕本送達
    被上訴人翌日起至清償日止，按年息百分之五計算利息，並無可採，不應准許。
    原審因而為上訴人敗訴之判決，並駁回其假執行聲請，核無不合。上訴意旨指摘
    原判決不當，求予廢棄改判，為無理由，應予駁回。
六、本件事證已臻明確，兩造其餘攻擊防禦方法及舉證，均不影響本院之判斷，爰不
    一一論述，併此敘明。
據上論結，本件上訴為無理由，依民事訴訟法第四百四十九條第一項、第七十八條，
判決如主文。
中　　　華　　　民　　　國　　九十三　　年　　　四　　　月　　　六　　　日
　　　　　　　　　　　　　　　　　　臺灣高等法院臺南分院民事第二庭
~B1審判長法官　吳　　志　　誠
~B2　　　法官　周　　素　　秋
~B3　　　法官　楊　　省　　三
右為正本係照原本作成。
如對本判決上訴，須於判決送達後二十日內向本院提出上訴狀，未表明上訴理由者，
應於上訴後二十日內向本院提出理由書。
中　　　華　　　民　　　國　　九十三　　年　　　四　　　月　　　七　　　日
~B法院書記官　謝　　淑　　玉
